臺灣板橋地方法院刑事判決　　　　　　　93年度訴字第2161號
公　訴　人　臺灣板橋地方法院檢察署檢察官
被　　　告　甲○○
上列被告因違反毒品危害防制條例案件，經檢察官提起公訴（93
年度核退毒偵字第1527號），本院改用簡式審判程序，判決如下
：
    主    文
甲○○施用第一級毒品，累犯，處有期徒刑捌月，扣案之第一級
毒品海洛因拾包（總淨重肆點捌伍公克，總包裝重貳點陸陸公
克）均沒收銷燬之。又持有第二級毒品，累犯，處有期徒刑肆月
，扣案之第二級毒品安非他命貳包（總驗餘淨重壹點零柒陸捌公
克）均沒收銷燬之。應執行有期徒刑拾月，扣案之扣案之第一級
毒品海洛因拾包（總淨重肆點捌伍公克，總包裝重貳點陸陸公
克）及第二級毒品安非他命貳包（總驗餘淨重壹點零柒陸捌公克
）均沒收銷燬之。
    事    實
一、甲○○前於民國（下同）87、88年間因違反麻醉藥品管理條
    例等案件，先後經臺灣彰化地方法院等判處有期徒刑6 月及
    3 月、5 月、3 月（按後三個有期徒刑，並經定其應執行有
    期徒刑8 月確定），合併自88年8 月3 日起算執行，於89年
    7 月26日假釋付保護管束，至89年9 月16日期滿未經撤銷，
    其未經執行以已執行完畢論；復於88年間因施用毒品案件，
    經板橋地方法院檢察署檢察官聲請本院裁定送觀察、勒戒，
    惟有繼續施用毒品之傾向，再經臺灣板橋地方法院檢察署檢
    察官聲請本院裁定送強制戒治，於88年8 月3 日停止戒治出
    所，至89年3 月1 日始行期滿，經臺灣板橋地方法院檢察署
    檢察官於89年3 月8 日以89年度戒毒偵字第148 號處分不起
    訴在案，竟仍不知悛悔，復基於施用第一級毒品海洛因（下
    稱海洛因）之犯意，於其後5 年內之93年9 月19日採尿前回
    溯26小時之某一時段，在台灣地區某不詳地點，施用海洛因
    乙次。另基於持有第二級毒品安非他命（下稱安非他命）之
    犯意，於93年9 月19日21時30分許，在台北縣三重市境內，
    持有安非他命2 包（總淨重1.2434公克，因鑑析用罄0.1666
    公克，總驗餘淨重1.0768公克）。嗣於93年9 月19日21時30
    分許，經警在台北縣三重市○○路○ 段105 號「東和婦產科
    」前查獲上情，並扣得甲○○所有海洛因13包（總淨重4.85
    公克，總包裝重2.66公克）及上開安非他命2 包。
二、案經台北市政府警察局中山分局報請臺灣板橋地方法院檢察
    署檢察官偵查起訴。
    理    由
一、右揭事實業據被告甲○○迭次於警詢中及本院審理時坦承不
    諱，且自被告於右揭時地遭警查獲後所採取之尿液，經送請
    台灣尖端先進生技醫藥股份有限公司鑑定之結果，確係呈嗎
    啡（及可待因）陽性反應，此有該公司出具濫用藥物檢驗報
    告乙紙，復有扣案之被告所有上開海洛因13包（總淨重4.85
    公克，總包裝重2.66公克）及安非他命2 包（總淨重1.2434
    公克，因鑑析用罄0.1666公克，總驗餘淨重1.0768公克），
    在卷可佐，應堪認定。又被告前於88年間因施用毒品案件，
    經板橋地方法院檢察署檢察官聲請本院裁定送觀察、勒戒，
    惟有繼續施用毒品之傾向，再經臺灣板橋地方法院檢察署檢
    察官聲請本院裁定送強制戒治，於88年8 月3 日停止戒治出
    所，至89年3 月1 日始行期滿，經臺灣板橋地方法院檢察署
    檢察官於89年3 月8 日以89年度戒毒偵字第148 號處分不起
    訴乙情，業據被告於本院審理時供承屬實，並有被告之臺灣
    高等法院被告前案紀錄表乙份可佐，亦堪認定。被告上開施
    用海洛因乙次及持有上開安非他命2 包之犯行已臻明確，應
    予依法論科。
二、核被告所為，係犯毒品危害防制條例第10條第1 項之施用第
    一級毒品罪及同條例第11條第2 項之持有第二級毒品罪。被
    告持有海洛因之低度行為，為其持以施用海洛因之高度行為
    所吸收，不另論擬。被告就所犯上開二罪間，其犯意各別，
    要件不同，應予分論併罰。又被告前於87、88年間因違反麻
    醉藥品管理條例等案件，先後經臺灣彰化地方法院等判處有
    期徒刑6 月及3 月、5 月、3 月（按後三個有期徒刑，並經
    定其應執行有期徒刑8 月確定），合併自88年8 月3 日起算
    執行，於89年7 月26日假釋付保護管束，至89年9 月16日期
    滿未經撤銷，其未經執行以已執行完畢論，此有被告之臺灣
    高等法院被告前案紀錄表乙份可佐，其復於5 年內，再犯有
    期徒刑以上之上開二罪，均為累犯，應依刑法第47條之規定
    ，均加重其刑。爰審酌被告前曾受有期徒刑之執行完畢，並
    曾因施用毒品，經送觀察、勒戒及強制戒治期滿，經檢察官
    處分不起訴在案，竟仍不知悛悔，復於其復5 年內之右揭時
    地施用海洛因乙次，並持有上開安非他命2 包，不僅損及其
    個人健康，亦嚴重危害社會安全及被告犯罪後之態度等一切
    情狀，量處如主文所示之刑，並定其應執行之刑，以資儆懲
    。
三、至於扣案之上開海洛因13包及安非他命2 包，均為被告所有
    之物，應依毒品危害防制條例第18條第1 項前段之規定，均
    宣告沒收銷燬之。
據上論斷，應依刑事訴訟法第299 條第1 項，毒品危害防制條例
第10條第1 項、第11條第2 項、第18條第1 項前段，刑法第11條
前段、第51第5 款、第47條，判決如主文。
本案經檢察官陳伯厚到庭執行職務
中    華    民    國    94    年    8    月   31    日
                刑事第十三庭  法  官  林 晏 鵬
上列正本證明與原本無異。
                              書記官  陳 君 偉
中　　華　　民　　國　　94　　年　　8 　　月　　31　　日
附錄法條：毒品危害防制條例第10條
施用第一級毒品者，處 6 月以上 5 年以下有期徒刑。
施用第二級毒品者，處 3 年以下有期徒刑。
